臺灣高雄地方法院刑事判決　　　　　　110年度審易字第541號
公　訴　人　臺灣高雄地方檢察署檢察官
被　　　告　林子正



上列被告因竊盜案件，經檢察官提起公訴（109 年度偵字第0000
0 號），因被告於準備程序進行中就被訴事實為有罪之陳述，經
本院裁定改依簡式審判程序審理，判決如下：
    主  文
林子正犯竊盜罪，處有期徒刑肆月，如易科罰金，以新臺幣壹仟
元折算壹日。緩刑貳年，並應向公庫支付新臺幣參萬元。
    事實及理由
一、本件被告林子正所犯非死刑、無期徒刑、最輕本刑為3 年以
    上有期徒刑之罪或高等法院管轄第一審案件，其於準備程序
    進行中，就被訴事實為有罪之陳述，經告知簡式審判程序之
    旨，並聽取當事人之意見後，本院認宜進行簡式審判程序，
    爰依刑事訴訟法第273 條之1 第1 項規定，裁定進行簡式審
    判程序。又因改行簡式審判程序之故，依刑事訴訟法第159
    條第2 項之規定，本件不受同法第159 條第1 項傳聞法則之
    限制，合先敘明。
二、本件犯罪事實及證據，除證據部分補充「被告於本院審理中
    之自白」外，餘均引用起訴書所載（如附件）。
三、論罪科刑：
    核被告所為，係犯刑法第323 條、第320 條第1 項之竊盜罪
    。又被告利用不知情之不詳成年人（卷內無確切證據證明該
    成年人與被告就本案犯行有犯意聯絡）破壞如附件起訴書所
    示之電表，屬間接正犯。再者，被告自民國108 年2 月後之
    某日起至109 年4 月23日被查獲時止，以單一之竊電決意，
    在同一地點，於密接期間內之竊電行為，各行為之獨立性極
    為薄弱，依一般社會觀念，各舉動難以強行分開，應視為數
    個舉動之接續施行，合為包括之一行為予以評價較為合理，
    故應論以單純一罪。爰以行為人之責任為基礎，審酌被告為
    圖小利，竟為本案竊取電能犯行，造成被害人台灣電力股份
    有限公司之損害，欠缺尊重他人財產權之觀念，所為誠屬不
    該；惟念及其終能坦承犯行，態度尚可，並與被害人和解成
    立，且已將所竊取電能之電費新臺幣13萬5,710 元全額清償
    完畢，此據被告及證人即被害人代理人周啟煌於警詢時供述
    明確（見警卷第4 、7 頁），並有聲請撤回告訴狀、繳費憑
    證附卷可參（見警卷第27至29頁），堪認被告尚有盡力彌補
    其犯罪所生之損害，並兼衡其於警詢時自陳之智識程度及家
    庭經濟狀況（詳見警卷第2 頁）、竊取電能之價值、素行（
    詳見卷附臺灣高等法院被告前案紀錄表）等一切情狀，量處
    如主文所示之刑，並諭知易科罰金之折算標準。
四、被告前未曾因故意犯罪受有期徒刑以上刑之宣告，有臺灣高
    等法院被告前案紀錄表1 份在卷可按，其因一時思慮不周，
    致罹刑典，且犯後坦認犯行並與被害人達成和解，復已將電
    費全數清償完畢，已如前述，是被告尚知悔悟而有積極彌補
    其行為所造成他人損害之意，因認被告經此偵、審程序及罪
    刑之宣告，當知所警惕，信無再犯之虞，是所宣告之刑應以
    暫不執行為適當，爰依刑法第74條第1 項第1 款規定予以宣
    告緩刑2 年，以啟自新。又為免被告存有僥倖心理，以使其
    對自身行為有所警惕，爰依刑法第74條第2 項第4 款，並命
    被告向公庫支付如主文所示之金額。
五、沒收部分：
    查被告已與被害人和解成立，並已將所竊取電能之電費全數
    清償完畢，是被害人此部分求償權已獲得滿足，若再就被告
    犯罪所得宣告沒收或追徵，將有過苛之虞，爰依刑法第38條
    之2 第2 項之規定，不予宣告沒收或追徵。另扣案之單相三
    線電表、封印鎖、同字封鉛等物，非屬於被告所有，自不得
    宣告沒收，併此敘明。
據上論斷，應依刑事訴訟法第273 條之1 第1 項、第299 條第1
項前段、第310 條之2 、第454 條第2 項，判決如主文。
本案經檢察官許紘彬提起公訴，檢察官范文欽到庭執行職務。
中    華    民    國   110    年    10    月    20    日
                  刑事第五庭    法  官  林明慧
以上正本證明與原本無異。
如不服本判決應於收受判決後20日內向本院提出上訴書狀，並應
敘述具體理由。其未敘述上訴理由者，應於上訴期間屆滿後20日
內向本院補提理由書(均須按他造當事人之人數附繕本)「切勿逕
送上級法院」。
因疫情而遲誤不變期間，得向法院聲請回復原狀。
中    華    民    國   110    年    10    月    20    日
                                書記官  鄭永媚
附錄本判決論罪科刑法條：
中華民國刑法第323 條
電能、熱能及其他能量，關於本章之罪，以動產論。
中華民國刑法第320 條
意圖為自己或第三人不法之所有，而竊取他人之動產者，為竊盜
罪，處5 年以下有期徒刑、拘役或50 萬元以下罰金。
意圖為自己或第三人不法之利益，而竊佔他人之不動產者，依前
項之規定處斷。
前二項之未遂犯罰之。
【附件】臺灣高雄地方檢察署檢察官起訴書
                                    109年度偵字第21158號
    被      告  林子正  男  31歲（民國00年0 月00日生）
                        住高雄市○○區○○路0段000巷00號
                          13樓
                        居高雄市○鎮區○○○路0000巷00號
                        國民身分證統一編號：Z000000000號
上列被告因竊盜案件，已經偵查終結，認應提起公訴，茲將犯罪
事實及證據並所犯法條分敘如下：
        犯罪事實
一、林子正自民國108 年2 月間起，與楊家森等人合夥向不知情
    之陳若存承租坐落高雄市○鎮區○○○路0000巷00號房屋，
    經營飯糰攤。詎林子正為節省電費開銷，竟意圖為自己不法
    之所有，基於竊盜之犯意，於108 年2 月後之某日起至109
    年4 月23日被查獲時止，委託不詳成年人以不詳方法破壞上
    開房屋之電表（電號：00000000000 ）上之封印鎖及同字封
    鉛，打開電表之玻璃罩後，以倒撥電表指針方式，使電表計
    量少於實際使用之度數，影響該營業處所電表正常運作及使
    用電費之計算，並以此方法竊取20840 度之電能（電費合計
    約新臺幣《下同》13萬5710元）。嗣於109 年4 月23日上午
    11時20分許，經台灣電力股份有限公司（下稱「台電公司」
    ）高雄區營業處稽查人員會同警方到場調查，當場扣得單相
    三線電表（表號：00000000）1 具、封印鎖（編號：000000
    0 ）、同字封鉛（編號：00000000）各1 個等物，始悉上情
    。
二、案經台灣電力股份有限公司委由周啟煌、江俊賢、黃玄如訴
    由高雄市政府警察局鹽埕分局報告偵辦。
    證據並所犯法條
一、證據清單及待證事實：
┌──┬───────────┬───────────┐
│編號│證據名稱              │待證事實              │
├──┼───────────┼───────────┤
│1   │被告林子正於警詢及偵訊│被告林子正矢口否認上開│
│    │時之供述              │犯行，辯稱：調電表的事│
│    │                      │我是合夥人之一我當然知│
│    │                      │情，因為改電表對大家都│
│    │                      │有收益，所有合夥人都知│
│    │                      │情，他什麼時候改怎麼改│
│    │                      │不知道，但是他要做這個│
│    │                      │事情大家都沒有反對云云│
│    │                      │。                    │
├──┼───────────┼───────────┤
│2   │證人楊家森於偵查中之證│證人楊家森證稱：被告是│
│    │述                    │飯糰攤主要負責人，他說│
│    │                      │他是兼職的代課老師，不│
│    │                      │能承擔這個罪責，警察查│
│    │                      │完後，他就找大家去開會│
│    │                      │希望大家可以幫他承擔，│
│    │                      │畢竟他是負責人，是他決│
│    │                      │定要調電表，但當時大家│
│    │                      │不同意，他是最大股東，│
│    │                      │意見不一致時，最後還是│
│    │                      │以他為基準等語，足證被│
│    │                      │告對於調電表一事確實知│
│    │                      │情。                  │
├──┼───────────┼───────────┤
│3   │證人即台電公司稽查員黃│⑴證明被告經營之飯糰攤│
│    │玄如、江俊賢於偵查中之│  電表封印鎖遭破壞，且│
│    │證述、台灣電力公司高稽│  指針被倒撥等事實。  │
│    │第0000000 號用電實地調│⑵被告已繳完追償電費13│
│    │查書、追償電費計算單、│  萬5710 元、賠償費954│
│    │稽查蒐證照片、台灣電力│  元。                │
│    │公司繳費憑證及收據    │                      │
├──┼───────────┼───────────┤
│4   │高雄市政府警察局鹽埕分│佐證全部犯罪事實。    │
│    │局扣押筆錄及扣押物品目│                      │
│    │錄表份、扣案之單相三線│                      │
│    │電表、封印鎖、同字封鉛│                      │
│    │各 1 個等物           │                      │
└──┴───────────┴───────────┘
二、按電能、熱能及其他能量，關於本章之罪，以動產論，刑法
    第323 條定有明文。是核被告所為，係犯刑法第323 條、第
    320 條第1 項之竊盜罪嫌。被告自108 年2 月後之某日起至
    109 年4 月23日止之竊電犯行，均係每日不斷竊取電流使用
    ，既未回復正常之電表計量，復於同地實行，時間密接，且
    手法相同，侵害之法益復屬同一，各行為之獨立性極為薄弱
    ，且依一般社會健全觀念，在時間差距上難以強行分開，在
    刑法評價上，以視為數個舉動之接續施行，合為包括之一行
    為予以評價，較為合理，應屬接續犯，故請論以一罪。至於
    扣案之單相三線電表、封印鎖、同字封鉛等物，應係房東陳
    若存所有之物；另被告已繳清追償電費，亦無犯罪所得，爰
    均不聲請沒收，附此敘明。又電業法於106 年1 月26日修正
    時刪除同法第106 條之竊電罪，現已無刑罰規定，故本件應
    無庸再論舊電業法第106 條之竊電罪，警局移送意旨認被告
    另涉犯電業法容有誤會，併予敘明。
三、依刑事訴訟法第251 條第1 項提起公訴。
    此  致
臺灣高雄地方法院
中    華    民    國   110    年    4     月    28    日
                              檢  察  官  許  紘  彬
上正本證明與原本無異
中    華    民    國   110    年    5     月    6     日
                              書  記  官  陳  雅  文
附錄本案所犯法條全文：
中華民國刑法第320條
意圖為自己或第三人不法之所有，而竊取他人之動產者，為竊盜
罪，處5 年以下有期徒刑、拘役或50 萬元以下罰金。
意圖為自己或第三人不法之利益，而竊佔他人之不動產者，依前
項之規定處斷。
前二項之未遂犯罰之。
中華民國刑法第323條
（竊能量以竊取動產論）
電能、熱能及其他能量，關於本章之罪，以動產論。